【裁判字號】    98,訴,137
【裁判日期】    980318
【裁判案由】    違反槍砲彈藥刀械管制條例
【裁判全文】
臺灣高雄地方法院刑事判決               98年度訴字第137號
公  訴  人  臺灣高雄地方法院檢察署檢察官
被      告  乙○○
指定辯護人  本院公設辯護人  陳信凱
上列被告因違反槍砲彈藥刀械管制條例案件，經檢察官提起公訴
（97年度偵字第28274 號），本院判決如下：
    主    文
乙○○犯非法持有手槍罪，累犯，處有期徒刑伍年貳月，併科罰
金新台幣捌萬元，罰金如易服勞役，以新臺幣壹仟元折算壹日。
扣案如附表編號一所示之物，沒收。
    事    實
一、乙○○前於民國（下同）95年間因施用毒品案件，經本院以
    96年度易字第26號判決判處有期徒刑4 月確定，再經裁定減
    刑為2 月確定，並於96年9 月13日易科罰金執行完畢。詎仍
    不知悔改，其明知制式手槍及子彈均為槍砲彈藥刀械管制條
    例所列管之槍砲及彈藥，未經許可，不得無故持有，竟於97
    年10月2 日凌晨，在高雄縣鳳山市○○路291 號享溫馨KTV
    二樓自綽號「牛奶」之真實姓名年籍不詳男子處，受其交付
    而無故持有具有殺傷力之美國BERETTA 廠92eELITE型，口徑
    9mm 黑色制式半自動手槍1 把（槍枝管制編號：0000000000
    ）、彈匣1 個、具有殺傷力之口徑9mm 制式子彈9 顆。嗣於
    同（2） 日4 時34分經民眾報案後，經警前往處理而在享溫
    馨KTV 門前，當場在乙○○身上查扣上開手槍1 把（含彈匣
    1 個）、子彈9 顆（經全部試射後，8 顆具殺傷力）。
二、案經高雄縣政府警察局鳳山分局移送臺灣高雄地方法院檢察
    署檢察官偵查起訴。
    理    由
壹、證據能力部分：
    本判決理由所援用之證據資料（含供述證據及非供述證據）
    ，被告、公訴人於本院言詞辯論終結前，對其證據能力均不
    爭執（參本院1 卷第18頁），本院審酌上開證據之作成，並
    無違法或不當情形，且與本案待證事實相關，適當作為證據
    ，依刑事訴訟法第159 條之5 第2 項、第1 項之規定，認均
    有證據能力。
貳、實體部分：
一、上揭事實，業據被告於警詢、檢察官偵訊及本院審理中坦承
    不諱，並有移送機關之扣押筆錄、扣押物品收據及目錄表、
    扣押物品清單、槍枝初步檢視報告書及槍彈照片10紙、查獲
    現場照片8 紙在卷可稽，且有上開制式手槍1 把（含彈匣1
    個）、子彈9 顆（均已試射完畢）扣案足憑。且查：
  (一)扣案如附表所示之物經送鑑驗結果，編號1 之手槍1 把，認
    係美國BERETTA 廠92eELITE型，口徑9mm 黑色制式半自動手
    槍1 把（槍枝管制編號：0000000000），槍管內具有6 條旋
    來復線，擊發功能正常，可供擊發同口徑子彈使用，認具殺
    傷力；編號2 之子彈9 顆，認均係9mm 制式子彈，先經採樣
    3 顆試射，2 顆可擊發，具有殺傷力；另1 顆無法擊發，認
    不具殺傷力；再將剩餘6 顆送鑑試射結果，全部均可擊發等
    情明確，有內政部警政署刑事警察局97年11月11日、98年3
    月9 日刑鑑字第0970153070號、第0980026052號函附槍彈鑑
    定書1 份及照片10紙、子彈照片2 紙在卷足參（參偵卷第10
    至13頁，本院2 卷第23、24頁）在卷可徵。
  (二)再被告雖於偵訊時辯稱：上開手槍、子彈係綽號「牛奶」的
    人交給伊，叫伊幫他保管云云（參偵卷第6 頁）。惟被告於
    本院審理時已坦承：是綽號「牛奶」的人交給伊，當時並沒
    有說要伊代為保管等語明確（參本院2 卷第20頁）；衡諸在
    KTV 出入份子較為複雜，本案既經舉報有人非法持槍，警方
    乃在門口攔查，因而查獲被告攜帶上開槍彈，如被告確為他
    人保管，何以當時未併查獲與被告同行之寄託者。況被告於
    偵訊、本院審理中均坦承：無法提供該交槍男子姓名、電話
    及聯絡地址等語；伊交保後有去找，現在找不到人等語明確
    （參偵卷第6 頁，本院2 卷第20頁），則被告係自己無故持
    有上開槍彈，非為他人保管已明，堪以佐證，合予敘明。
  (三)綜上所述，附表所示之制式手槍（含彈匣）、子彈，確係被
    告所非法持有，其上開自白，核與卷內積極證據相符，洵堪
    採信。是被告上揭犯行，堪以認定，應予依法論科。
二、按寄藏與持有，均係將物置於自己實力支配之下，僅寄藏必
    先有他人之持有行為，而後始為之受寄代藏而已，故寄藏之
    受人委託代為保管，其保管之本身，亦屬持有，不過，此之
    持有係受寄之當然結果（參最高法院74年台上字第3400號判
    例意旨）。本件被告係為自己占有之意思而持有，究非出於
    為綽號「牛奶」保管之意思，自應以非法持有論罪。核被告
    所為，係違反槍砲彈藥刀械管制條例第7 條第4 項之非法持
    有手槍罪、第12條第4 項之非法持有子彈罪。且被告自97年
    10 月2日凌晨進該KTV 起至同日4 時34分許查獲止，其持有
    行為均在繼續狀態中，至被查獲時始為行為之終了，僅各論
    以一罪。再被告係以一持有行為，同時觸犯非法持有手槍、
    子彈2 罪，為想像競合犯，依刑法第55條前段，應從一重之
    非法持有手槍罪論處。又被告前有事實欄所示論罪科刑及執
    行之前科紀錄，於96年9 月13日有期徒刑執行完畢，有台灣
    高等法院被告前案紀錄表在卷足參，其於5 年以內再故意犯
    本件有期徒刑以上之罪，構成累犯，依刑法第47條第1 項規
    定，應予加重其刑。
三、爰審酌制式手槍、子彈屬於高度危險物品，殺傷力較大，被
    告未經許可，非法持有制式手槍、子彈，對於他人之身體、
    生命及社會治安構成危險，對於社會秩序造成潛在之不安，
    實屬不該，復係累犯，惡性非輕；惟念及其未持以另犯他罪
    ，犯後坦承全部犯行、態度尚可，頗有悔意，暨其素行、智
    識程度、生活狀況、犯罪之動機、目的、手段等一切情狀，
    量處如主文所示之刑，就併科罰金部分，並諭知易服勞役之
    折算標準，以資懲儆。
四、扣案如附表編號1 所示之制式手槍1 把（含彈匣1 個，槍枝
    管制編號：0000000000），係槍砲彈藥刀械管制條例第4條
    第1 項第1 款規定之管制物，屬於禁止非法持有之違禁物，
    依刑法第38條第1 項第1 款規定，併應諭知沒收。至編號2
    之子彈9 顆均已試射完畢，不予諭知沒收，附此敘明。
據上論斷，應依刑事訴訟法第299 條第1 項前段，槍砲彈藥刀械
管制條例第7 條第4 項、第12條第4 項，刑法第11條前段、第55
條、第47條第1 項、第42條第3 項、第38條第1 項第1 款，判決
如主文。
本案經檢察官甲○○到庭執行職務。
中    華    民    國    98    年    3     月    18    日
                  刑事第二庭  審判長法  官  林水城
                                    法  官  羅立德
                                    法  官  李昆南
以上正本證明與原本無異。
如不服本判決應於收受判決後10日內向本院提出上訴書狀，並應
敘述具體理由。其未敘述上訴理由者，應於上訴期間屆滿後20日
內向本院補提理由書(均須按他造當事人之人數附繕本)「切勿逕
送上級法院」。
中    華    民    國    98    年    3     月    18    日
                                    書記官  黃美玲
附表：（扣案之槍枝、子彈）
┌──┬────┬──────────┬─────┬────┐
│編號│名  稱  │型式或功能          │ 鑑定結果 │ 備  註 │
├──┼────┼──────────┼─────┼────┤
│1.  │手槍1 把│認係美國BERETTA 廠92│認具殺傷力│應予沒收│
│    │（含彈匣│eELITE型，口徑9mm 黑│違禁物    │        │
│    │1 個，槍│色制式半自動手槍，槍│          │        │
│    │枝管制編│管內具有6 條旋來復線│          │        │
│    │號110202│，擊發功能正常，可供│          │        │
│    │9385號）│擊發同口徑制式子彈。│          │        │
├──┼────┼──────────┼─────┼────┤
│2   │子彈9 顆│認係9mm 制式子彈，經│已全部試射│不予沒收│
│    │        │試射鑑定，8 顆可擊發│完畢      │        │
│    │        │，1 顆無法擊發。    │          │        │
└──┴────┴──────────┴─────┴────┘
附錄本判決論罪之法條：
槍砲彈藥刀械管制條例第8 條第4項
未經許可，持有、寄藏或意圖販賣而陳列第1 項所列槍砲、彈要
者，處5 年以上有期徒刑，併科新臺幣1000萬元以下罰金。
槍砲彈藥刀械管制條例第12條第4 項
未經許可，持有、寄藏或意圖販賣而陳列子彈者，處5 年以下有
期徒刑，併科新台幣3百萬元以下罰金。


司法院資訊處製作；財團法人民間司法改革基金會備份。
